CONTATO

(21) 964848472

FORMAÇÃO

Ciência da Computação 2021-2024

Universidade Estácio de Sá

HABILIDADES

Empatia

Boa comunicação

Organização exemplar

Atividades em grupo

Proatividade

IDIOMAS

Inglês, avançado

Espanhol, básico

Português, Nativo

SOFTWARE SKILLS

Ruby/Ruby on Rails

JavaScript/TypeScript

Node.js

C#

.NFT

Python

MySQL

AWS

Cloud

Daniel Facini Kiffer

SOBRE MIM

Estudante de Ciência da Computação, especializado em desenvolvimento back-end.

Possuo expertise em linguagens como Python, Ruby, Ruby on Rails, JavaScript, TypeScript, além de experiência consolidada em design de bancos de dados como MySQL e PostgreSQL. Minhas habilidades na resolução de desafios complexos e rápida absorção de conhecimento me motivam a buscar oportunidades no mercado tecnológico. Almejo contribuir significativamente para o progresso de uma empresa, aplicando meu conhecimento na construção e otimização dos sistemas fundamentais para inovadoras aplicações.

EXPERIÊNCIA

Software Engineer | 2021-2023

Desenvolvedor Backend Nine9 Company

Desenvolvimento de API`s, desenvolvimento de Aplicações em Python, JavaScript, TypeScript, Ruby, Gerenciamento do Banco de Dados (MySQL), Desenvolvimento de Soluções e Automações para a Empresa

Suporte ao Usuário N2

2023-2024

Especialista em Suporte ao Usuário N2 Venco

Atendimento personalizado a Usuários, Documentação de Procedimentos, Troubleshooting Técnico

CURSOS

Python (Solyd)

C# Completo (Udemy)

Ruby on Rails 5.0 (Udemy)

Globo SecWeek(Globo)

Cybersecurity Essentials (CISCO)